【裁判字號】    97,易緝,53
【裁判日期】    970425
【裁判案由】    毒品危害防制條例
【裁判全文】
臺灣高雄地方法院刑事判決              97年度易緝字第53號
公  訴  人  臺灣高雄地方法院檢察署檢察官
被      告  乙○○
                    現另案於臺灣高雄第二監獄執行中
上列被告因毒品危害防制條例案件，經檢察官提起公訴（96年度
毒偵字第8941號），本院改行簡式審判程序，判決如下：
    主  文
乙○○施用施用第二級毒品，累犯，處有期徒刑肆月，如易科罰
金，以新臺幣壹仟元折算壹日。扣案之甲基安非他命吸食器壹支
沒收之。
    事  實
一、乙○○前因施用毒品案件，經本院以88年度毒聲字第5878號
    裁定送觀察、勒戒後，認無繼續施用傾向，於民國88年8 月
    30日執行完畢出所，復因施用毒品案件，經本院以88年度毒
    聲字第7267號裁定送觀察、勒戒後，認有繼續施用毒品之傾
    向，經檢察官提起公訴並聲請送強制戒治，再由本院以88年
    度毒聲字第7854號裁定送強制戒治，於90年2 月11日因認無
    繼續戒治必要執行完畢出所。且於93年間又因施用第一、二
    級毒品案件，經檢察官提起公訴後，分別經本院及臺灣高等
    法院高雄分院以93年度訴字第3307號、94年度上訴字第242
    號判決判處有期徒刑5 月、10月確定，嗣經入監執行，於95
    年6 月9 日縮刑期滿執行完畢。詎仍不知悔改，又基於施用
    第二級毒品甲基安非他命之犯意，於96年9 月22日晚間10時
    30分許，在位於高雄市○○市○○路之「紅寶石遊樂場」之
    廁所內，以將甲基安非他命置入玻璃球燒烤吸食煙霧之方式
    ，施用第二級毒品甲基安非他命1 次。嗣於同日晚間11時許
    ，乙○○行經高雄市○鎮區○○路與五甲路口時為警查獲，
    扣得其所有供吸食甲基安非他命之吸食器1 支，並經警採其
    尿液送驗後，呈現甲基安非他命代謝後之安非他命、甲基安
    非他命之陽性反應，而查知上情。
二、案經高雄市政府警察局移送臺灣高雄地方法院檢察署檢察官
    偵查起訴。
    理  由
一、本案被告乙○○所犯係死刑、無期徒刑、最輕本刑為3 年以
    上有期徒刑以外之罪，其於準備程序中就被訴事實為有罪之
    陳述，經法官告知簡式審判程序之旨，並聽取公訴人及被告
    之意見後，經本院依刑事訴訟法第273 條之1 第1 項之規定
    ，裁定由受命法官獨任進行簡式審判程序。又本案卷內之物
    證、書證等證據，依同法第273 條之2 規定，不受第159 條
    第1 項關於傳聞法則規定之限制，依法均有證據能力，合先
    敘明。
二、訊據被告對上揭犯罪事實均坦承不諱，又被告遭查獲時所採
    集尿液經送驗結果，呈現甲基安非他命代謝後之安非他命、
    甲基安非他命陽性反應，此有高雄市立凱旋醫院濫用藥物尿
    液檢驗報告1 份，及載明尿液檢體編號之尿液採證代碼對照
    表1 紙在卷可資佐證（見偵卷第18頁，警卷第18頁）。足認
    被告之前開自白與事實相符，應得為認定其犯罪之依據。再
    被告前因施用毒品案件，經本院以88年度毒聲字第5878號裁
    定送觀察、勒戒後，認無繼續施用傾向，於88年8 月30日執
    行完畢出所，復因施用毒品案件，經本院以88年度毒聲字第
    5878號裁定送觀察、勒戒後，認無繼續施用傾向，於88年8
    月30日執行完畢出所，復因施用毒品案件，經本院以88年度
    毒聲字第7267號裁定送觀察、勒戒後，認有繼續施用毒品之
    傾向，經檢察官提起公訴並聲請送強制戒治，再由本院以88
    年度毒聲字第7854號裁定送強制戒治，於90年2 月11日因認
    無繼續戒治必要執行完畢出所。且於93年間又因施用第一、
    二級毒品案件，經檢察官提起公訴後，分別經本院及臺灣高
    等法院高雄分院以93年度訴字第3307號、94年度上訴字第24
    2 號判決判處有期徒刑5 月、10月確定，嗣經入監執行，於
    95年6 月9 日縮刑期滿執行完畢等情，有臺灣高等法院被告
    前案紀錄表1 份附卷可參，是以，被告前因施用毒品案件，
    於觀察、勒戒期滿執行完畢後，於5 年內再犯施用第一、二
    級毒品犯行，經依法追訴、處罰後，再犯本案施用第二級毒
    品海洛因犯行，事證明確，被告犯行已經證明，應予依法論
    科。
三、按甲基安非他命係毒品危害防制條例第2 條第2 項第2 款所
    稱之第二級毒品，依法不得持有、施用。次按因施用毒品而
    執行觀察勒戒或強制戒治完畢釋放後，倘於5 年內已再犯施
    用毒品罪，經依法追訴處罰後，縱其第3 次（或第3 次以上
    ）再度施用毒品之時間，在初犯經觀察勒戒或強制戒治執行
    完畢釋放5 年以後，仍應依毒品危害防制條例第10條之規定
    處罰（參見最高法院95年度第7 次刑事庭會議決議）。是核
    被告所為前揭施用甲基安非他命犯行，係犯毒品危害防制條
    例第10條第2 項之施用第二級毒品罪。其持有第二級毒品後
    進而施用，其持有毒品之低度行為，應為施用毒品之高度行
    為所吸收，不另論罪。又被告前於93年間因違反毒品危害防
    制條例案件，經本院及臺灣高等法院高雄分院分別以93年度
    訴字第3307號、94年度上訴字第242 號判決判處有期徒刑5
    月、10月確定，嗣入監執行，於95年6 月9 日縮刑期滿執行
    完畢一節，有臺灣高等法院被告前案紀錄表在卷可考，其受
    有期徒刑執行完畢，5 年內故意再犯本案有期徒刑以上之罪
    ，為累犯，應依法加重其刑。爰審酌被告前因施用毒品案件
    ，經觀察、勒戒及強制戒治執行完畢後，仍未能徹底戒絕毒
    品，再犯本案施用毒品罪，顯見其無戒毒悔改之意，惟念其
    施用毒品，乃戕害一己之身體健康，所為尚未害及他人，且
    於犯罪後坦承犯行，犯罪後態度尚佳等一切情狀，量處如主
    文所示之刑，並考量被告學歷為國中畢業，業臨時工，每日
    收入約新臺幣800 多元等情（見本院卷第16頁），諭知如主
    文所示之易科罰金折算標準。又扣案之甲基安非他命吸食器
    1 支，為被告所有供被告犯罪所用之物，業經被告於本院審
    理時陳明在卷（見本院卷第14頁），爰依刑法第38條第1 項
    第2 款規定宣告沒收之。
據上論斷，應依刑事訴訟法第299 條第1 項前段、第273 條之 1
第1 項、第284 條之1 ，毒品危害防制條例第10條第2 項，刑法
第11條前段、第47條第1 項、第41條第1 項前段、第38條第1 項
第2 款，判決如主文。
本案經檢察官甲○○到庭執行職務。
中    華    民    國    97    年     4    月    25    日
                  刑事第十七庭  法  官  陳思帆
以上正本證明與原本無異。
如不服本判決應於收受本判決後10日內向本院提出上訴書狀，其
未敘述上訴理由者，並得於提起上訴後10日內向本院補提理由書
狀（均須按他造當事人之人數附繕本）「切勿逕送上級法院」。
中    華    民    國    97    年     4    月    25    日
                                書記官  王高山
附錄本案論罪科刑之法條
毒品危害防制條例第10條
施用第一級毒品者，處6 月以上5 年以下有期徒刑。
施用第二級毒品者，處3 年以下有期徒刑。


司法院資訊處製作；財團法人民間司法改革基金會備份。
